ru: Оборудование и технические изделия > Насосы > Насосы для дождевателей и систем орошения: Повысительные насосы; Центробежные насосы; Объемные насосы
cs: Kutilství a řemeslo > Čerpadla > Čerpadla pro zavlažovače a postřikovače a pomocná čerpadla: Vysokotlaká čerpadla; Odstředivá čerpadla; Výtlačná čerpadla
de: Heimwerkerbedarf > Metallpumpen > Bewässerungs-, Sprinkler- und Boosterpumpen: Druckerhöhungspumpen; Kreiselpumpen; Verdrängerpumpen
da: Isenkram > Pumper > Vandings-, sprinkler- og forstærkerpumper: Boosterpumper; Centrifugalpumper; Positive fortrængningspumper
zh-CN: 五金/硬件 > 五金泵 > 洒水器、助力器与灌溉系统泵: 增压泵; 离心泵; 正排量泵
ja: DIY用品 > ハードウェア ポンプ > 灌漑/スプリンクラー用ポンプ、ブースター ポンプ: ブースターポンプ; 遠心ポンプ; 容積式ポンプ
th: ฮาร์ดแวร์ > ปั๊มฮาร์ดแวร์ > ปั๊มเครื่องฉีดน้ำ เครื่องเสริมกำลัง และระบบระบายน้ำ: ปั๊มเสริมกำลัง; ปั๊มหอยโข่ง; ปั๊มแบบปริมาตรแทนที่
es: Bricolaje > Bombas > Bombas de riego, aspersión y carga: Bombas de refuerzo; Bombas centrífugas; Bombas de desplazamiento positivo
hu: Hardver > Hardverszivattyúk > Öntöző-, erősítő- és öntözőrendszer-szivattyúk: Erősítőszivattyúk; Centrifugális szivattyúk; Pozitív térfogatú szivattyúk
en: Hardware > Hardware Pumps > Sprinkler, Booster & Irrigation System Pumps: Booster Pumps; Centrifugal Pumps; Positive Displacement Pumps
vi: Phần cứng > Bơm phần cứng > Bơm tưới tiêu, bơm tăng áp & bơm hệ thống thủy lợi: Bơm tăng áp; Bơm ly tâm; Bơm tĩnh
el: Υλικά κατασκευών > Αντλίες υλικού > Αντλίες συστημάτων ποτίσματος, ενίσχυσης της ροής & άρδευσης: Ενισχυτικές αντλίες; Φυγοκεντρικές αντλίες; Αντλίες θετικού εκτοπίσματος
sk-SK: Náradie > Kovové čerpadlá > Čerpadlá postrekovačov a posilňovacie čerpadlá zavlažovacích systémov: Posilňovacie čerpadlá; Odstredivé čerpadlá; Objemové čerpadlá
fi: Rakentaminen > Pumput > Sprinkleri-, paineennosto- ja kastelujärjestelmäpumput: Paineennostopumput; Keskipakopumput; Positiiviset syrjäytyspumput
sv: Metallprodukter > Pumpmaskiner > Bevattnings-, sprinkler- och stegringspumpar: Boosterpumpar; Centrifugalpumpar; Positiva deplacementpumpar
nl: Bouwmaterialen > Pompen > Irrigatie-, sprinkler- en boosterpompen: Boosterpompen; Centrifugale pompen; Verdringerpompen
tr: Hırdavat > Teçhizat Pompaları > Sulama, Fıskiye ve Hidrofor Pompaları: Hidrofor Pompaları; Santrifüj Pompalar; Pozitif Deplasmanlı Pompalar
pl: Sprzęt > Pompy > Pompy do nawadniania i spryskiwania: Pompy wspomagające; Pompy odśrodkowe; Pompy wyporowe
lt-LT: Techninė įranga > Techninės įrangos siurbliai > Purkštuvų, pagalbiniai ir drėkinimo sistemų siurbliai: Pagalbiniai siurbliai; Išcentriniai siurbliai; Stūmokliniai siurbliai
ko: 철물 > 펌프 > 스프링클러/부스터/관개 장치 펌프: 부스터 펌프; 원심 펌프; 양압 펌프
fr: Quincaillerie > Pompes > Pompes d’irrigation, de gavage et pour arroseurs: Pompes de surpression; Pompes centrifuges; Pompes volumétriques
bg-BG: Железария > Помпи > Помпи за спринклерни, бустерни и напоителни системи: Бустер помпи; Центробежни помпи; Помпи с положително изместване
pt-PT: Equipamento > Bombas de equipamento > Bombas de aspersores, sistemas de intensificador e de rega: Bombas de reforço; Bombas centrífugas; Bombas de deslocamento positivo
nb: Maskinvare > Maskinvarepumper > Pumper for sprinkleranlegg og vanningssystemer: Boosterpumper; Sentrifugalpumper; Positive fortrengningspumper
sl-SI: Gradbena oprema > Mehanske črpalke > Črpalke za škropilnice, pospeševalne črpalke in črpalke za namakalne sisteme: Pospeševalne črpalke; Centrifugalne črpalke; Volumetrične črpalke
it: Articoli di ferramenta > Pompe da ferramenta > Pompe per irrigazione e irrigatori a pioggia e pompe ausiliarie: Pompe booster; Pompe centrifughe; Pompe volumetriche positive
pt-BR: Ferragens > Bombas de hardware > Bombas de irrigação, regador e reforço: Bombas de reforço; Bombas centrífugas; Bombas de deslocamento positivo
hr-HR: Željezarija > Pumpe > Potisne pumpe, pumpe za prskalice i sustave za navodnjavanje: Potisne pumpe; Centrifugalne pumpe; Pumpe s pozitivnim pomakom
zh-TW: 硬體 > 幫浦 > 灑水器/灌溉系統幫浦: 加壓幫浦; 離心式幫浦; 排量式幫浦
ro-RO: Feronerie > Pompe > Pompe pentru sisteme de aspersoare, booster și de irigare: Pompe pentru sisteme booster; Pompe centrifuge; Pompe de refulare